【裁判字號】    95,聲再,1
【裁判日期】    950502
【裁判案由】    回復名譽
【裁判全文】
臺灣宜蘭地方法院民事裁定               95年度聲再字第1號
再審聲請人  乙○○
再審相對人  蘭陽技術學院（原復興工商專科學校）
法定代理人  甲○○
上列當事人間回復名譽事件，再審聲請人對於本院民國94年11月
28日94年度聲再字第1號確定裁定聲請再審，本院裁定如下：
    主      文
再審聲請人之聲請駁回。
再審聲請費用由再審聲請人負擔。
    理      由
一、本件聲請再審之理由如附件所示。
二、查本件再審聲請人前以再審相對人將其由副教授降聘為講師
    之行為已構成侵權行為，請求回復再審聲請人之名譽，業經
    本院以90年度宜簡字第138 號、91年度簡上字第40號判決駁
    回其訴並告確定。嗣再審聲請人對前開確定判決提起再審訴
    訟，惟經本院以92年度再易字第1 號判決駁回其訴，聲請人
    復再對前開前述已確定之本案判決及再審判決提起再審，惟
    亦經本院92年度再易字第6 號以其聲請再審已經逾期為由，
    裁定駁回其聲請；聲請人旋以93年度聲再字第2 號、93年度
    聲再字第3號、93年度聲再字第6 號、94年度聲再字第1號等
    事件聲請再審，請求廢棄原確定本案判決、再審判決及歷次
    再審裁定，然均經本院駁回確定之事實，已經本院調閱91年
    度簡上字第40號、92年度再易字第1號、92年度再易字第6號
    、93年度聲再字第2號、93年度聲再字第3號、93年度聲再字
    第6號、94年度聲再字第1號等卷宗，核閱屬實。
三、又聲請人於95年1月6日再具狀表明不服上揭94年度聲再字第
    1 號民事確定裁定，並依據民事訴訟法第497條及第507條聲
    請再審，請求廢棄前述之原確定本案判決、再審判決暨歷次
    再審裁定，是本件爰就其聲請是否有據，判斷如下：
  (一)經查，本院94年度聲再字第1號裁定乃於民國94年12月6日送
    達再審聲請人，此有送達證書可參，是再審聲請人於 95年1
    月6日聲請本件再審，並未逾法定期間，合先敘明。
  (二)次按民事訴訟法第466 條不得上訴於第三審法院之事件，除
    同法第497 條規定外，其經第二審確定之判決，如就足影響
    於判決之重要證物，漏未斟酌者，依同法第497 條規定固得
    提起再審之訴，惟所謂「重要證物漏未斟酌」，係指當事人
    在前訴訟程序已經提出，第二審確定判決漏未於判決理由中
    斟酌，足以影響原確定判決之內容而言。惟查，本件再審聲
    請人於本院94年度聲再字第 1號事件，除引用其在歷次再審
    訴訟或再審聲請事件中已經提出之證據資料外，另提出「再
    證18」之錄音帶，主張前次再審裁定（即本院93年度聲再字
    第6號裁定 ）有民事訴訟法第496條第1項第13款「當事人發
    現未經審酌之證物或得使用該證物者」之再審事由。然本院
    94年度聲再字第1 號確定裁定，業已就再審聲請人所提出之
    證據而為審酌，並將審酌結果記載於裁定書內，核無民事訴
    訟法第497 條所規定「就足影響於判決之重要證物，漏未斟
    酌者」之情事，此觀該確定裁定之理由已經載明「再審聲請
    人於93年度聲再字第6 號聲請時，除提出再證17外，並未提
    出其他新證據，僅係引用原確定判決及歷次再審之訴及再審
    聲請之證據資料，然該等證據資料均係於前開訴訟程序進行
    時已知之證據，僅係未為歷審法院採認而為有利於再審聲請
    人之裁判而已，並非所謂發現未經斟酌之新證物或得使用該
    證物。又再審聲請人於提出本院93年度聲再字第6 號及本件
    再審之聲請時，固各提出再證17及再證18，主張該等證物係
    民事訴訟法第496條第1項第13款之新證物。然依再審聲請人
    之主張，再證17『復興工商專科學校教師聘任及升等審查辦
    法』係欲用以證明『再審相對人之前人事主任受人利用，假
    借職權違背職務，而不法降聘再審聲請人』，再證18之錄音
    帶則係欲用以證明『原本科主任周旻德當年完全不知再審聲
    請人遭再審相對人降（改）聘案，本科該學年度並無召開科
    教評會討論提名下年度續聘教師案，科主任亦未上過續聘教
    師名單的簽呈，本科也沒選出或指定學校教評會委員』等事
    實，然此均顯係就本院91年度簡上字第40號確定判決提出之
    證據資料，並非對本院93年度聲再字第6 號確定裁定所提出
    之證據資料。故再審聲請人據此主張本院 93年度聲再字第6
    號確定裁定有民事訴訟法第496條第1項第13款之再審事由，
    顯無理由。」等語，即可明之。況且再審聲請人之主張，均
    係為證明「再審相對人之前人事主任確有不法降聘聲請人之
    情事」乙事，顯係就本院91年度簡上字第40號回復名譽確定
    判決為指摘，並非針對94年度聲再字第1 號確定裁定有何民
    事訴訟法第 497條所規定之再審情事為主張。從而再審聲請
    人主張本院94年度聲再字第1號確定裁定有民事訴訟法第497
    條「如就足影響於判決之重要證物，漏未斟酌者」之再審事
    由，顯無可採。
  (三)末查，再審聲請人請求廢棄94年度聲再字第1 號確定裁定，
    既屬無據，本院其餘之再審判決、再審裁定及原本案確定判
    決之效力，即不受任何影響，故再審聲請人同以民事訴訟法
    第497條、第507條等規定，再對本院91年度簡上字第40號回
    復名譽判決、及92年度再易字第1 號再審判決、92年度再易
    字第6號再審判決、及93年度聲再字第2號、93年度聲再字第
    3號、93年度聲再字第6號再審裁定為指摘，亦非適法，自應
    予駁回。
三、綜上所述，再審聲請人以本院94年度聲再字第1 號確定裁定
    有民事訴訟法第497 條之情形，聲請再審，顯無理由；其另
    併予請求廢棄本院91年度簡上字第40號、92 年度再易字第1
    號、92年度再易字第6號、93年度聲再字第2號、93年度聲再
    字第3號、93年度聲再字第6號等確定判決暨裁定，亦非合法
    ，均應駁回之。
四、依民事訴訟法第507條、第502條、第95條、第78條，裁定如
    主文。
中    華    民    國    95    年     5    月     2    日
                    臺灣宜蘭地方法院民事庭
                      審判長法  官  楊麗秋
                            法  官  鄭貽馨
                            法  官  邱景芬
正本與原本無異。
本裁定不得抗告。
中    華    民    國    95    年    5     月     3    日
                            書記官  莊怡麗


司法院資訊處製作；財團法人民間司法改革基金會備份。
